臺灣臺北地方法院民事裁定
110年度訴字第5048號
原      告  葉南昇  

原      告  豪旭實業有限公司


兼法定代理  葉南燦
人                  
共      同
訴訟代理人  謝昀蒼律師
被      告  金儀股份有限公司

法定代理人  陳震聲  
訴訟代理人  簡家新  
            江佳樺  
上列當事人間聲請債務人異議之訴等事件，本院裁定如下：
    主  文
原告應於收受本裁定後5日內，補繳裁判費新臺幣10萬6,568元，
逾期未補繳即駁回本件訴訟。
    理  由
一、按訴訟標的之價額，由法院核定，民事訴訟法第77條之1定
    有明文。次按核定訴訟標的之價額，以起訴時之交易價額為
    準；無交易價額者，以原告就訴訟標的所有之利益為準；因
    債權之擔保涉訟，以所擔保之債權額為準；如供擔保之物其
    價額少於債權額時，以該物之價額為準；次按以一訴主張數
    項標的者，其價額合併計算之。但所主張之數項標的互相競
    合或應為選擇者，其訴訟標的價額，應依其中價額最高者定
    之，民事訴訟法第77條之2第1項亦有明文。又當事人聲明之
    事項雖包括確認抵押權、抵押債權不存在及請求塗銷抵押權
    登記，惟均屬因債權之擔保涉訟者，自應依該法條規定以擔
    保之債權額定其訴訟標的價額（最高法院90年度台抗字第37
　　4號裁定意旨參照)。
二、本件原告起訴時訴之聲明原為如附件編號1所示，其後於本
    件訴訟程序進行中先於民國111年1月5日具狀將其聲明變更
    為如附件編號2所示，並追加原告豪旭公司、續於同年8月12
    日復具狀變更訴之聲明如編號3所示，嗣又於同年9月16日追
    加並變更訴之聲明如編號4所示。經核如附件二所示系爭土
    地之公告現值為新台幣（下同）12,960,869元，即高於系爭
    抵押權之擔保債權額8,900,000 元，揆諸前揭規定，此部分
    訴訟標的價額應核定為8,900,000 元。是依前三項聲明，加
    計訴之聲明第四項請求被告協同辦理取回共計165萬之提存
    金及聲明第五項請求被告給付原告400萬元。本件之訴訟標
    的價額合計為1,455萬元(計算式890萬＋165萬＋400萬＝1,455
    萬元)，應徵第一審裁判費14萬40元。扣除原告已繳納之第
    一審裁判費33,472元，尚應補繳10萬6,568元（計算式：140
    ,040元-33,472元＝106,568元）。茲依民事訴訟法第249條第
    1項但書之規定，限原告於收受本裁定送達5日內補繳，逾期
    不繳，即駁回原告追加之訴，特此裁定。
中　　華　　民　　國　　111 　年　　9 　　月　　30　　日
              民事第二庭    法　官　蒲心智
以上正本係照原本作成。
如不服本裁定關於核定訴訟標的價額部分，應於送達後十日內向
本院提出抗告狀，並繳納抗告費新臺幣一千元；其餘關於命補繳
裁判費部分，不得抗告。　　　　　　　
中　　華　　民　　國　　111 　年　　9 　　月　　30　　日
                            書記官  潘惠敏
　　　　　　　
附件一:
編號 訴之聲明 1、 起訴狀 ⑴確認被告對原告有關震旦行股份有限公司民國79年11月19日起至12月底期間出貨單簽收聯37紙貨物之貨款債權不存在； 　確認嗣後移花接木並謊稱系爭退票以「後帳抵付前帳」之『票據』積欠327萬1,227元執行債權之權利不存在。 ⑵本院82年執字第9442號強制執行事件(系爭執行事件)，所為之強制執行程序，應予撤銷。 2、 111年1月5日狀 (追加原告:豪旭公司) ⑴確認本院81年度拍字第1753號裁定(系爭拍賣抵押物裁定)其拍賣債權(系爭貨款債權)不存在。 ⑵本院82年度執字第9442號拍賣抵押物事件已為之強制執行程序撤銷。 ⑶就附件二所示系爭不動產之抵押權登記，均塗銷。 ⑷本院提存所107年度存字第3073號提存書之提存金新臺幣80萬元、110年度存字第3006號提存書之提存金新臺幣85萬元均返還原告。  3、 111年8月12日狀  ⑴確認本院81年度拍字第1753號裁定其拍賣債權不存在。 ⑵本院82年度執字第9442號拍賣抵押物事件已為之強制執行程序撤銷。 ⑶就附件二所示系爭不動產之抵押權登記，均塗銷。 ⑷本院提存所107年度存字第3073號提存書之提存金新臺幣80萬元、110年度存字第3006號提存書之提存金新臺幣85萬元均返還原告。 ⑸被告應給付原告新台幣400萬元，及自民國80年4月1日起迄清償日止按年息百分之五計算之利息。 4、 111年9月16日狀 ⑴確認本院81年度拍字第1753號裁定其拍賣債權不存在。 ⑵本院82年度執字第9442號拍賣抵押物事件已為之強制執行程序撤銷。 ⑶被告應協同原告將附件二所示系爭不動產之抵押權登記塗銷。 ⑷被告應協同原告辦理取回本院提存所107年度存字第3073號之新臺幣80萬元提存金、110年度存字第3006號之新臺幣85萬元提存金。 ⑸被告應給付原告新台幣400萬元，及自民國80年4月1日起迄清償日止按年息百分之五計算之利息。 
附件二:系爭不動產(建物門牌:民權東路三段106巷3弄59號3樓。
即系爭執行標的，原證61)
編號 不動產 權利範圍 抵押權登記 1 臺北市○○區○○段○○段0000地號土地               面積:766平方公尺、土地標示部中，登記次序0042，所有權人葉南昇，持分萬分之401之土地所有權部登記下， 他項權利部登記次序0000-000，收件日期79年3月21日，權利人金儀股份有限公司，債權額比例1分之1，擔保債權總金額最高限額新台幣8,900,000元，存續期間自民國79年03月10日至民國109年03月09日，利息無，遲延利息（率）依照契約約定，違約金依照契約約定，債務人及債務額比例葉南炫、豪旭實業有限公司、葉南燦，權利標的所有權，標的登記次序0042、0043，設定抵押權範圍萬分之401，設定義務人葉南炫，證明書字號079北中字第04279號，共同擔保地號敦化段五小段0000-0000建號敦化段五小段00000-000，其他登記事項空白之抵押權登記 2 同土地標示簿之建物標示，臺北市○○區○段○○段○號3731建物(層次:三層) 總面積97.77平方公尺，連同附屬建物陽台，面積13.81公尺，建物所有權部公同共有權人葉南昇、葉南燦，權利範圍1分之1之建物登記中 建物他項權利部（0001)登記次序0000-000，收件日期79年03月21日，權利人金儀股份有限公司，債權額比例1分之1，擔保債權總金額最高限額新台幣8,900,000元，存續期間自民國79年03月10日至民國109年03月09日，利息無，遲延利息（率）依照契約約定，違約金依照契約約定，債務人及債務額比例葉南炫、豪旭實業有限公司、葉南燦，權利標的所有權，登記標的次序0002、0003，設定抵押權範圍1分之1，證明書字號079北中字第04279號，共同擔保地號敦化段五小段0000-0000建號敦化段五小段00000-000，其他登記事項空白之抵押權登記